【裁判字號】    95,上易,1642
【裁判日期】    950831
【裁判案由】    竊盜等
【裁判全文】
臺灣高等法院刑事判決                95年度上易字第1642號
上  訴  人
即  被  告  庚○○
            壬○○冒名蔡昌信.
上列上訴人因竊盜案件，不服臺灣桃園地方法院95年度易字第27
1號，中華民國95年6月30日第一審判決（起訴案號：臺灣桃園地
方法院檢察署94年度偵字第21024號及併辦案號：臺灣士林地方
法院檢察署95年度偵字第1715號），提起上訴，本院判決如下：
    主  文
上訴駁回。
    事  實
一、庚○○於民國九十三年間因犯竊盜案件，經臺灣板橋地方法
    院於九十四年一月六日以九十三年度簡字第五八七八號簡易
    判決判處有期徒刑六月，而於九十四年二月十四日確定，後
    於九十四年六月八日易科罰金執行完畢，猶不知悔改。
二、庚○○基於意圖為自己不法所有之概括犯意，於附表編號一
    所示時、地持所有客觀上對於生命、身體具有危險性，足供
    兇器使用之金屬材質鑿子一把竊取附表一所示之財物。復承
    上同一意圖為自己不法所有之概括犯意，而與壬○○共同基
    於竊盜之犯意聯絡，於附表編號二至四號所示時間，由壬○○（冒名蔡昌信部分，未據起訴）駕駛懸掛車牌號碼二Ｔ—
    七八三八號自用小客車（該車原車牌號碼為ＤＮ—三七二六
    號，於八十九年二月八日下午二時許在臺北縣板橋市○○路
    ○段八九巷口發現失竊，無證據證明為壬○○所竊取）載庚○○前往附表編號二至四號所示地點後，推由庚○○下車持
    前揭鑿子一把竊取附表編號二至四號所示財物，而於得手後
    ，壬○○即駕駛上揭車輛搭載庚○○離去，並由庚○○將竊
    得之物持至臺北縣中興橋下二手市場變賣，壬○○每次分得
    一千元，其餘則歸庚○○所有。
三、壬○○復承上意圖為自己不法所有之概括犯意，於附表編號
    五、六號所示時間，由不知情之楊文郎駕駛車牌號碼二四三
    二—ＫＦ號自用小客車搭載其前往附表編號五、六號所示地
    點後，壬○○即下車竊取附表編號五、六號所示財物（竊取
    方法詳附表編號五、六號所載），得手後再由不知情之楊文
    郎駕駛車牌號碼二四三二—ＫＦ號自用小客車載離現場。再
    壬○○承上意圖為自己不法所有之概括犯意，並與楊文郎（
    另案由臺灣士林地方法院檢察署檢察官偵辦）共同基於竊盜
    、毀損之犯意聯絡，於附表編號七、八號所示時間，由楊文
    郎駕駛車牌號碼二四三二—ＫＦ號自用小客車搭載壬○○前
    往附表編號七、八號所示地點後，推由壬○○下車竊取附表
    編號七、八號所示財物（竊取方法詳附表編號七、八號所示
    載），得手後楊文郎駕駛車牌號碼二四三二—ＫＦ號自用小
    客車搭載壬○○離去，並由壬○○持竊得之財物至臺北縣中
    興橋下二手市場變賣，楊文郎每次分得一千元，其餘則歸壬○○所有。嗣於(1)九十四年十一月二十八日下午五時十分許
    ，壬○○駕駛懸掛車牌號碼二Ｔ—七八三八號自用小客車載
    庚○○行經桃園縣龜山鄉○○街五一號停車場處時，為警盤
    查而當場在車內查獲附表編號二被害人癸○○失竊之隨身碟
    一個及鑿子一把。隨後庚○○、壬○○二人帶同警方至該停
    車場旁草叢起獲附表編號一至四號所示被害人失竊之部分財
    物，而循線查悉上情。(2)於九十五年一月十日下午一時十分
    許，楊文郎駕駛車牌號碼二四三二—ＫＦ號自用小客車搭載
    壬○○，二人共同前往臺北市○○區○○路一段一二八號大
    潤發一館賣場平面停車場，於壬○○下車物色對象時，適為
    巡邏警員發現行跡可疑，當場盤查而在楊文郎所駕駛之車內
    查獲附表編號五至八號所示被害人失竊之部分財物，而查悉
    上情。
四、案經桃園縣政府警察局龜山分局報請臺灣桃園地方法院檢察
    署檢察官偵查起訴。
    理  由
一、證據能力部分：
  (一)被告二人於警詢中供述有證據能力：
    訊據被告庚○○於原審審理時辯稱：我於警詢中坦承有竊盜
    之犯行，是因為警員持電擊棒電我脖子、雙手手腕、左右大
    腿、後背，警員並說若不承認，後果更嚴重，且壬○○要求
    我擔起來，我才會承認有附表編號一至四號所示之竊盜犯行
    云云；被告壬○○則辯稱：警員有持電擊棒電我及庚○○，
    我當時服癲癇症之藥物，我不知道說什麼云云。惟查，證人
    即警員游宏森、沈政信於原審審理時均證述渠等未對被告二
    人刑求，並無違法取供等語在卷（詳原審九十五年四月二十
    日審判筆錄），而被告庚○○於經原審裁定羈押入所後，由
    醫師檢查其身體並無內外傷、無痕，此有被告庚○○之臺灣
    桃園監獄新收（借提還押）收容人內外傷紀錄表一紙附卷足
    憑，而果被告庚○○遭警員持電擊棒電脖子、雙手手腕、左
    右大腿、後背等部位，按理應有傷痕，何以其身體未見任何
    傷痕？況被告二人為警員查獲經移送臺灣桃園地方法院檢察
    署，由該署檢察官偵查後當庭向原審聲請羈押，被告二人於
    原審調查時均供稱渠等於警詢所述實在，於偵查中所述亦是
    出於自由意識等語（詳原審法院九十四年度聲羈字第九Ｏ四
    號刑事卷第九頁、十五頁），而果被告二人於警詢中遭警刑
    求而為不實供述，理應於原審調查時否認犯行以免被羈押，
    何以渠等未為刑求、精神不佳等抗辯，反而坦承竊盜犯行？
    顯悖常情。是被告二人辯稱警員有對渠等刑求，渠等於警詢
    中所述不實在云云，顯不足採。從而，被告等於警詢之自白
    具任意性，而有證據能力。
  (二)按最高法院九十三年度台上字第三五三三號判決要旨：刑事
    訴訟法第一百五十九條第一項雖規定，被告以外之人於審判
    外之言詞或書面陳述，除法律有規定外，不得作為證據。惟
    同法第一百五十九條之五第二項已規定，當事人、代理人或
    辯護人於法院調查證據時，知有第一百五十九條第一項不得
    為證據之情形，而未於言詞辯論終結前聲明異議者，視為有
    前項之同意（指同條第一項之同意作為證據）。此乃第一百
    五十九條第一項所容許，得作為證據之例外規定之一。經查
    本案被告二人、檢察官於言詞辯論終結前，均未就所調查之
    證據主張有刑事訴訟法第一百五十九條第一項不得為證據之
    情形，是參照上開最高法院判決要旨，本案經調查之證據均
    有證據能力，合先敘明。
二、訊據上訴人即被告庚○○矢口否認有附表編號一至四號之攜
    帶兇器竊盜犯行，辯稱：我於查獲當天是去長庚醫院探望真
    實姓名年籍不詳友人「小傑」之父親，後來壬○○開車要載
    我離去之際，警員前來盤查，在壬○○車內查獲贓物，我不
    知贓物何來云云。又訊據上訴人即被告壬○○對於附表編號
    五至七號竊盜、附表編號八所示竊盜、毀損之犯行坦承不諱
    （見原審九十五年六月二十日審判筆錄），惟矢口否認有附
    表編號二至四號之犯行，辯稱：我雖有駕車搭載庚○○至長
    庚醫院附近之停車場，庚○○下車後，我即在車上等，我不
    知道庚○○下車做什麼，車上查獲之隨身碟、鑿子均是庚○○帶上車的云云。經查：
  (一)附表編號一號之攜帶兇器竊盜犯行，業據被告庚○○於警詢
    、偵查及原審調查時坦承不諱，而附表編號二至四號之共同
    攜帶兇器竊盜犯行，復據被告庚○○、壬○○於警詢、偵查
    及原審調查時坦承不諱（以上詳見九十四年度偵字第二一Ｏ
    二四號偵查卷十六至十九頁、二二頁、二九至三一頁、七四
    頁、七五頁、原審法院九十四年度聲羈字第九Ｏ四號刑事卷
    第八至十一頁、十三至十六頁），核與證人己○○、甲○○
    、丙○○於警詢中證述有於附表編號一、三、四號所示時、
    地車內財物遭竊、及證人癸○○於原審審理時證述有於附表
    編號二號所示時、地車內財物遭竊等語相符（詳上揭偵查卷
    第三三至三六頁、三八至四一頁、四三頁、四四頁、原審九
    十五年四月二十日審判筆錄），並有贓物認領保管單四紙、
    贓物照片四張附卷及鑿子一把扣案足憑。
  (二)又於九十四年十一月二十八日下午五時十分許，被告壬○○
    駕駛懸掛車牌號碼二Ｔ—七八三八號自用小客車載被告庚○○，行經桃園縣龜山鄉○○街五一號停車場處時，為警盤查
    而當場在車內查獲附表編號二被害人癸○○失竊之隨身碟一
    個，隨後被告二人帶同警方至該停車場旁草叢起獲附表編號
    一至四號所示被害人失竊之部分財物等情，均據被告二人於
    警詢中供述明確。從而，如查獲之贓物非被告二人所竊，則
    被告二人何以知悉查獲處附近草叢旁有贓物而帶同警員起獲
    ？況被告二人於警詢中均供述：竊得之財物由被告庚○○持
    至臺北縣中興橋下二手市場變賣等語，益徵被告庚○○有為
    附表編號一所示犯行、及被告等有共同為附表編號二至四號
    所示之犯行，否則被告二人如何能杜撰供詞相同之情節。是
    被告二人均辯稱未為上揭竊盜犯行云云，委不足採。
  (三)再被告壬○○有於附表編號五至八號所示時、地之連續竊盜
    、毀損犯行，核與另案被告楊文郎於警詢中之供述大致相符
    （附原審卷），並有證人即被害人戊○○、辛○○、丁○○
    於警詢中指訴有於附表編號五至七號所示時、地車內財物遭
    竊、及證人即被害人乙○○於警詢中指訴有於附表編號八號
    所示時、地車輛左後方車窗被敲破、車內財物遭竊等語相符
    （均附原審卷），並有贓物認領保管單三紙附卷（附原審卷
    ）足憑，是被告壬○○上開自白與事實相符，足以採信。綜
    上所述，被告等所辯均非可採，本件事證已臻明確，被告等
    犯行均堪認定。
三、論罪科刑及量刑審酌之事由：
  (一)核被告庚○○於附表編號一至四號之所為，係犯刑法第三百
    二十一條第一項第三款攜帶兇器竊盜罪；被告壬○○於附表
    編號二至四號之所為，係犯刑法第三百二十一條第一項第三
    款攜帶兇器竊盜罪、於附表編號五至七號之所為，係犯刑法
    第三百二十條第一項普通竊盜罪、及於附表編號八號之所為
    ，係犯刑法第三百二十條第一項普通竊盜罪、同法第三百五
    十四條毀損罪。被告庚○○、壬○○於附表編號二至四號之
    攜帶兇器竊盜犯行、被告壬○○與另案被告楊文郎於附表編
    號七號之竊盜犯行、及附表編號八號之竊盜犯行、毀損犯行
    間，分別有犯意聯絡及行為分擔，就各該次犯行均成立共同
    正犯。又按刑法上之幫助犯，固以幫助他人犯罪之意思而參
    與犯罪構成要件以外之行為而成立，惟所謂以幫助他人犯罪
    之意思而參與者，指其參與之原因，僅在助成他人犯罪之實
    現者而言，倘以合同之意思而參加犯罪，即係以自己犯罪之
    意思而參與，縱其所參與者為犯罪構成要件以外之行為，仍
    屬共同正犯，又所謂參與犯罪構成要件以外之行為者，指其
    所參與者非直接構成某種犯罪事實之內容，而僅係助成其犯
    罪事實實現之行為而言，苟已參與構成某種犯罪事實之一部
    ，即屬分擔實施犯罪之行為，雖僅以幫助他人犯罪之意思而
    參與，亦仍屬共同正犯（最高法院二十七年度上字第一三三
    三號判例意旨可資參照）。查被告壬○○明知被告庚○○係
    要前往本件附表編號二至四號所示地點行竊，猶駕車搭載被
    告庚○○到達目的地，使被告庚○○得以於行竊得手後再由
    被告壬○○載離現場，被告壬○○每次並可分得一千元，可
    知被告壬○○顯係以自己犯罪之意思而參與竊盜犯行甚明，
    仍屬共同正犯，公訴人以被告壬○○於附表編號三、四號所
    示犯行應論以幫助犯，容有誤認。
  (二)又被告犯罪後刑法於九十五年七月一日修正公佈施行，刑法
    第五十五條牽連犯、第五十六條連續犯規定均業已刪除，依
    修正後之刑法已刪除刑法牽連犯、連續犯之規定，則被告所
    犯上述各罪應依數罪併罰論斷之，比較新舊法之規定，修正
    後之規定並非較有利於被告，應適用修正前刑法第五十五條
    牽連犯及第五十六條連續犯之規定。則被告庚○○先後四次
    攜帶兇器竊盜犯行、被告壬○○先後三次攜帶兇器竊盜犯行
    、四次普通竊盜犯行，均時間緊接，所犯均係基本構成要件
    相同之罪，顯均係基於概括犯意為之，均為連續犯，均應從
    情節較重之攜帶兇器竊盜一罪論，並均加重其刑。又檢察官
    雖僅就被告庚○○於附表編號一、三、四號之竊盜部分、就
    被告壬○○於附表編號三、四號之竊盜部分提起公訴，惟被
    告庚○○於附表編號二號之竊盜部分及被告壬○○於附表編
    號二號、五至七號所示竊盜部分、附表編號八所示之竊盜及
    毀損部分，與前揭業經起訴之部分有連續犯及牽連犯之裁判
    上一罪之關係，為起訴效力所及，基於審判不可分之關係，
    本院自應併予審究，一併敘明。再被告壬○○所犯附表編號
    八之毀損犯行、竊盜犯行間，有方法結果之牽連關係，應依
    修正前刑法第五十五條之規定，從較重之竊盜罪處斷。
  (三)再查被告庚○○於九十三年間因犯竊盜案件，經臺灣板橋地
    方法院於九十四年一月六日以九十三年度簡字第五八七八號
    簡易判決判處有期徒刑六月，而於九十四年二月十四日確定
    ，後於九十四年六月八日易科罰金執行完畢等情，有本院被
    告前案紀錄表可按，其於五年以內再犯本件有期徒刑以上之
    罪，不論依修正前之刑法第四十七條，或於九十四年一月七
    日修正公布、九十五年七月一日生效施行之修正後刑法第四
    十七條第一項之規定，均構成累犯，對被告而言並無有利或
    不利之情形，自不生新舊法比較之問題，應逕依修正前之刑
    法第四十七條，論以累犯，應依法加重其刑，並遞加重之。
  (四)原審以被告罪證明確，而適用刑法第二十八條、修正前刑法
    第五十六條、第三百二十一條第一項第三款、修正前刑法第
    四十七條、第三百五十四條、修正前刑法第五十五條、第三
    十八條第一項第二款，罰金罰鍰提高標準條例第一條前段，
    並審酌被告等正值青壯，不思正當營生，竟圖謀不勞而獲，
    多次竊取他人財物，犯罪情節非輕，犯後又飾詞圖卸，難認
    已有悔意等一切情狀，分別量處庚○○有期徒刑一年六月；
    壬○○有期徒刑一年十月。復說明扣案之鑿子一把，被告庚○○供承為其所有供竊盜所用之物（見原審法院九十四年度
    聲羈字第九Ｏ四號刑事卷第十四頁、十三至十六頁），核與
    共犯壬○○迭於警詢、偵查迄原審審理時供述相符，爰依刑
    法第三十八條第一項第二款規定沒收。
四、經核原判決上開認事用法，洵無違誤，量刑亦屬妥適。被告
    庚○○上訴理由略稱：我只是警察臨檢時剛好坐在壬○○的
    車上，車上有贓物，庚○○因案被通緝要我替他擔下罪責，
    其實所有案子都是蔡學昌作的等語。被告壬○○上訴理由略
    稱：我犯的只是普通竊盜，扣案之鑿子不是我的，也不是我
    下車犯案所用的行竊工具，我作案是用石頭砸破玻璃，所為
    不是加重竊盜罪等語。惟查：
  (一)上訴人即被告庚○○於警詢及移送檢察官偵查中已坦承犯行
    ，共同被告壬○○於警詢及偵查中亦供認由其開車載庚○○
    到桃園縣龜山鄉長庚醫院附近行竊，由庚○○下車持鑿子砸
    破車窗玻璃行竊，本院審理中共犯壬○○復同意以證人身分
    具結作證，證稱確曾於附表一至四所列之時地載庚○○下車
    到長庚醫院附近，每次都有帶東西上車，並曾開車載他到中
    興橋下二手市場銷贓，庚○○有承諾分給我錢等語，且被害
    人己○○、甲○○等人亦分別指證其所有自用小客車之車窗
    被破壞，車內物品遭竊如事實欄附表所載，足證被告二人對
    附表一至四所載之犯行，係以共同犯罪之意思，事前同謀、
    事後分贓，並由庚○○持可供兇器之鑿子為行竊工具，被告
    庚○○在案發現場附近把風接應，為共同加重竊盜犯行，洵
    屬無誤，而被告壬○○所犯附表五至七、八之犯行，雖屬普
    通竊盜，惟與附表一至至四之共同加重竊盜罪，為連續犯，
    並依情節較重之加重竊盜罪，論以連續加重竊盜罪，並無違
    誤。
  (二)又按證據之取捨及證據證明力如何，均屬事實審法院得自由
    裁量、判斷之職權，苟其此項裁量、判斷，並不悖乎通常一
    般之人日常生活經驗之定則或論理法則，又於判決內論敘其
    何以作此判斷之心證理由者，即不得任意指摘其為違法。而
    認定犯罪事實所憑之證據，並不以直接證據為限，間接證據
    亦包括在內，審理事實之法院綜合卷內之直接、間接證據，
    本於推理作用，於通常一般之人均不致有所懷疑，得確信其
    為真實之程度者，即非不得據之為有罪之認定。則原判決既
    已綜核全部卷證資料，詳加斟酌論斷，敘明其所憑之證據及
    認定之理由，而以被告否認犯罪所持之辯解為不足採，予以
    指駁綦詳，俱有卷存之證據資料可資覆按，經核並無不當，
    被告二人上訴仍執前開情詞否認犯罪，為無理由，應予駁回
    。
五、公訴意旨另以：被告壬○○駕駛懸掛車牌號碼二Ｔ—七八三
    八號自用小客車載被告庚○○前往附表編號一號所示地點後
    ，推由被告庚○○下車持所有可供兇器使用之鑿子一支竊取
    附表編號一號所示財物，而於得手後，被告壬○○即駕駛上
    揭車輛搭載被告庚○○離去，並分得一千元，因認被告壬○○此部分共同涉犯刑法第三百二十一條第一項第三款攜帶兇
    器竊盜罪嫌云云。惟按「犯罪事實應依證據認定之，無證據
    不得認定犯罪事實。」，刑事訴訟法第一百五十四條第二項
    定有明文。訊據被告壬○○堅決否認此部分犯行，並辯稱：
    附表編號一號所示時間是伊第一次駕車載被告庚○○至長庚
    醫院附近停車場，伊並不知道被告庚○○是要去偷東西等語
    。按公訴人認被告涉有此部分犯行，無非以被告自白、共犯
    庚○○之供述、被害人己○○之指述、贓物認領保管單及扣
    案之鑿子一把等為其論據。經查，被告壬○○於警詢、偵查
    中雖自白有駕車載庚○○去長庚醫院停車場附近行竊五次等
    語，惟共犯庚○○於警詢、偵查中供稱被告壬○○有駕車載
    其去長庚醫院停車場附近行竊五次，但我不確定第一次是何
    時等語，是由被告之自白以觀，並無具體之時、地可資比較
    查證被告第一次係何時駕車載共犯庚○○去行竊。又共犯庚○○於警詢中供述：「起先一次他（指被告壬○○）不知道
    ，後面他知道是載我去長庚醫院停車場行竊。」等語（見上
    揭偵查卷第十九頁），復於偵查中供述：「‧‧‧‧他（指
    被告壬○○）之前不知道我要偷，後來知道‧‧‧」等語（
    見上揭偵查卷第七四頁），核與被告壬○○所辯相符，是被
    告壬○○辯稱：附表編號一號所示時間是我第一次駕車載被
    告庚○○至長庚醫院附近停車場，我並不知道被告庚○○是
    要去偷東西等語，尚足採信。至被害人己○○之指述、贓物
    認領保管單及扣案之鑿子一把僅能證明被害人己○○車內財
    物遭竊之事實，並不足以證明被告壬○○於附表編號一號所
    示時、地與庚○○間有竊盜之犯意聯絡及行為分擔。此外，
    本院復查無其他積極證據證明被告確有公訴人所指此部分竊
    盜之犯行，自屬不能證明被告此部分之犯罪。惟因公訴人認
    被告此部分之犯行與上開經本院論罪科刑部分間，有連續犯
    之裁判上一罪關係，從而，原審不另為無罪之諭知，亦無不
    合。
據上論斷，應依刑事訴訟法第368條，判決如主文。
本案經檢察官陳明光到庭執行職務。
中    華    民    國    95    年    8     月    31    日
                  刑事第五庭  審判長法    官  吳      敦
                                    法    官  張  傳  栗
                                    法    官  吳  啟  民
以上正本證明與原本無異。
不得上訴。
                                    書 記 官  江  采  廷
中    華    民    國    95    年    9     月    1     日
附錄本案論罪科刑法條：
中華民國刑法第321 條第1 項規定：
犯竊盜罪而有左列情形之一者，處 6 月以上、 5 年以下有期徒
刑：
一  於夜間侵入住宅或有人居住之建築物、船艦或隱匿其內而犯
之者。
二  毀越門扇、牆垣或其他安全設備而犯之者。
三  攜帶兇器而犯之者。
四  結夥三人以上而犯之者。
五  乘火災、水災或其他災害之際而犯之者。
六  在車站或埠頭而犯之者。
中華民國刑法第354 條規定：
毀棄、損壞前二條以外之他人之物或致令不堪用，足以生損害於
公眾或他人者，處2 年以下有期徒刑、拘役或5 百元以下罰金。
 附表
┌──┬───┬────┬──────┬─────────┬─────────┐
│編號│行為人│時    間│犯罪地點及被│竊盜方法及竊得財物│所犯法條          │
│    │      │        │害人        │                  │                  │
├──┼───┼────┼──────┼─────────┼─────────┤
│１  │庚○○│94年11月│桃園縣龜山鄉│不知情壬○○駕駛懸│刑法第321 條第1 項│
│    │      │21日上午│復興街5 號長│掛車牌號碼2T－7838│第3 款攜帶兇器之加│
│    │      │09時30分│庚醫院停車場│號（原車號為DN－37│重竊盜罪          │
│    │      │許發現遭│內          │26 號） 自用小客車│                  │
│    │      │竊      │己○○      │搭載庚○○至桃園縣│                  │
│    │      │        │            │龜山鄉○○街5 號長│                  │
│    │      │        │            │庚醫院停車場內，蔡│                  │
│    │      │        │            │昌學在車上等候，由│                  │
│    │      │        │            │庚○○持客觀上足以│                  │
│    │      │        │            │對人之生命、身體、│                  │
│    │      │        │            │安全造成威脅之鑿子│                  │
│    │      │        │            │1 把，以該鑿子敲破│                  │
│    │      │        │            │停放在該停車場內林│                  │
│    │      │        │            │俊宏所有之車號8063│                  │
│    │      │        │            │－DC 號 自用小客車│                  │
│    │      │        │            │右側車窗玻璃（毀損│                  │
│    │      │        │            │部分未據告訴），竊│                  │
│    │      │        │            │取車內己○○所有之│                  │
│    │      │        │            │身分證、駕照、8063│                  │
│    │      │        │            │－DC號車輛行照、中│                  │
│    │      │        │            │國信託銀行信用卡（│                  │
│    │      │        │            │卡號00000000000000│                  │
│    │      │        │            │71）及富邦銀行信用│                  │
│    │      │        │            │卡（卡號0000000000│                  │
│    │      │        │            │124805）各一張得手│                  │
│    │      │        │            │後，乘坐壬○○駕駛│                  │
│    │      │        │            │之上揭車輛離去    │                  │
├──┼───┼────┼──────┼─────────┼─────────┤
│２  │庚○○│94年11月│桃園縣龜山鄉│壬○○駕駛懸掛車牌│刑法第321 條第1 項│
│    │壬○○│25日上午│復興街51號長│號碼2T－7838號（原│第3 款攜帶兇器之加│
│    │      │11時30分│庚醫院公有停│車號為DN－3726號）│重竊盜罪          │
│    │      │許發現遭│車場旁      │自用小客車搭載翁水│                  │
│    │      │竊      │癸○○      │影至桃園縣龜山鄉復│                  │
│    │      │        │            │興街51號長庚醫院公│                  │
│    │      │        │            │有停車場旁，壬○○│                  │
│    │      │        │            │在車上等候，由翁水│                  │
│    │      │        │            │影持客觀上足以對人│                  │
│    │      │        │            │之生命、身體、安全│                  │
│    │      │        │            │造成威脅之鑿子1 把│                  │
│    │      │        │            │，以該鑿子敲破停放│                  │
│    │      │        │            │在該停車場內癸○○│                  │
│    │      │        │            │所有之車號U3－6678│                  │
│    │      │        │            │號自用小客車左後車│                  │
│    │      │        │            │窗毀損部分未據告訴│                  │
│    │      │        │            │），竊取車內癸○○│                  │
│    │      │        │            │所有之筆記型電腦1 │                  │
│    │      │        │            │台、隨身碟1 個、台│                  │
│    │      │        │            │塑加油卡1 枚、富邦│                  │
│    │      │        │            │銀行金融卡1 枚，得│                  │
│    │      │        │            │手後乘坐壬○○駕駛│                  │
│    │      │        │            │之上揭車輛離去    │                  │
├──┼───┼────┼──────┼─────────┼─────────┤
│３  │庚○○│94年11月│桃園縣龜山鄉│壬○○駕駛懸掛車牌│刑法第321 條第1 項│
│    │壬○○│26日上午│公西村文化一│號碼2T－7838號（原│第3 款攜帶兇器之加│
│    │      │11時30分│路與復興街街│車號為DN－3726號）│重竊盜罪          │
│    │      │許發現遭│口          │自用小客車搭載翁水│                  │
│    │      │竊      │甲○○      │影至桃園縣龜山鄉公│                  │
│    │      │        │            │西村文化一路與復興│                  │
│    │      │        │            │街街口，壬○○在車│                  │
│    │      │        │            │上等候，由庚○○持│                  │
│    │      │        │            │客觀上足以對人之生│                  │
│    │      │        │            │命、身體、安全造成│                  │
│    │      │        │            │威脅之鑿子1 把，以│                  │
│    │      │        │            │該鑿子敲破停放在該│                  │
│    │      │        │            │街口處甲○○所有之│                  │
│    │      │        │            │車號7469－DK號自用│                  │
│    │      │        │            │小客車右前側車窗玻│                  │
│    │      │        │            │璃（毀損部分未具告│                  │
│    │      │        │            │訴），竊取車內余思│                  │
│    │      │        │            │齊所有之DELL牌手提│                  │
│    │      │        │            │電腦1 部、音響CD換│                  │
│    │      │        │            │片箱、臺灣中小企銀│                  │
│    │      │        │            │金融卡、郵局金融卡│                  │
│    │      │        │            │（卡號000000000000│                  │
│    │      │        │            │24）各一張得手後，│                  │
│    │      │        │            │乘坐壬○○駕駛之上│                  │
│    │      │        │            │揭車輛離去        │                  │
├──┼───┼────┼──────┼─────────┼─────────┤
│４  │庚○○│94年11月│桃園縣龜山鄉│壬○○駕駛懸掛車牌│刑法第321 條第1 項│
│    │壬○○│28日上午│復興街5 號長│號碼2T－7838號（原│第3 款攜帶兇器之加│
│    │      │09時30分│庚醫院停車場│車號為DN－3726號）│重竊盜罪          │
│    │      │許發現遭│內          │自用小客車搭載翁水│                  │
│    │      │竊      │丙○○      │影至桃園縣龜山鄉復│                  │
│    │      │        │            │興街5 號長庚醫院停│                  │
│    │      │        │            │車場內，壬○○在車│                  │
│    │      │        │            │上等候，由庚○○持│                  │
│    │      │        │            │客觀上足以對人之生│                  │
│    │      │        │            │命、身體、安全造成│                  │
│    │      │        │            │威脅之鑿子1 把，以│                  │
│    │      │        │            │該鑿子敲破停放在該│                  │
│    │      │        │            │停車廠處丙○○所有│                  │
│    │      │        │            │之車號6981－KM號自│                  │
│    │      │        │            │用小貨車左後車窗玻│                  │
│    │      │        │            │璃（毀損部分未具告│                  │
│    │      │        │            │訴），竊取車內吳振│                  │
│    │      │        │            │榮所有之黑色公事包│                  │
│    │      │        │            │1 只（內有喬木傢俱│                  │
│    │      │        │            │筆記本1 本、喬木傢│                  │
│    │      │        │            │俱收支簿1 本、帳單│                  │
│    │      │        │            │數紙），得手後乘坐│                  │
│    │      │        │            │壬○○駕駛之上揭車│                  │
│    │      │        │            │輛離去            │                  │
├──┼───┼────┼──────┼─────────┼─────────┤
│５  │壬○○│95年01月│臺北市內湖區│不知情楊文郎駕駛楊│刑法第320 條第1 項│
│    │      │04日上午│陽光街321 巷│文來所有之車號2432│普通竊盜罪        │
│    │      │11時許發│內          │－KF號自用小客車搭│                  │
│    │      │現遭竊  │戊○○      │載壬○○至臺北市內│                  │
│    │      │        │            │湖區○○街321 巷內│                  │
│    │      │        │            │，楊文郎在車上等候│                  │
│    │      │        │            │，壬○○趁戊○○所│                  │
│    │      │        │            │有之車號HC－6121號│                  │
│    │      │        │            │自用小客車車窗玻璃│                  │
│    │      │        │            │未關上之際，竊取車│                  │
│    │      │        │            │內戊○○所有NOKIA6│                  │
│    │      │        │            │111 型行動電話一支│                  │
│    │      │        │            │，得手後乘坐楊文郎│                  │
│    │      │        │            │駕駛之上揭車輛離去│                  │
├──┼───┼────┼──────┼─────────┼─────────┤
│６  │壬○○│95年01月│桃園縣蘆竹鄉│不知情楊文郎駕駛楊│刑法第320 條第1 項│
│    │      │05日下午│錦溪路某處  │文來所有之車號2432│普通竊盜罪        │
│    │      │03時許發│辛○○      │－KF號自用小客車搭│                  │
│    │      │現遭竊  │            │載壬○○至桃園縣蘆│                  │
│    │      │        │            │竹鄉○○路某處，楊│                  │
│    │      │        │            │文郎在車上等候，蔡│                  │
│    │      │        │            │昌學趁辛○○所有之│                  │
│    │      │        │            │車號H3－4901號自用│                  │
│    │      │        │            │小客車車窗玻璃被敲│                  │
│    │      │        │            │破之際，竊取車內崔│                  │
│    │      │        │            │少華所有之PHS-A90 │                  │
│    │      │        │            │型動電話1 支、HITA│                  │
│    │      │        │            │CHI-DK2 3EA-60 型 │                  │
│    │      │        │            │行動硬碟1 台、筆記│                  │
│    │      │        │            │型電腦1 台得手後，│                  │
│    │      │        │            │乘坐楊文郎駕駛之上│                  │
│    │      │        │            │揭車輛離去        │                  │
├──┼───┼────┼──────┼─────────┼─────────┤
│７  │壬○○│95年01月│臺北市內湖區│楊文郎駕駛楊文來所│刑法第320 條第1 項│
│    │楊文郎│09日中午│民善街88號家│有之車號2432－KF號│普通竊盜罪        │
│    │      │12時    │樂福賣場第二│自用小客車搭載蔡昌│                  │
│    │      │        │平面停車場內│學至臺北市內湖區民│                  │
│    │      │        │丁○○、吳穎│善街88號家樂福賣場│                  │
│    │      │        │杰          │第二平面停車場內，│                  │
│    │      │        │            │楊文郎在車上等候，│                  │
│    │      │        │            │由壬○○持地上石頭│                  │
│    │      │        │            │敲破丁○○所有之車│                  │
│    │      │        │            │號0313－FE號自用小│                  │
│    │      │        │            │客車車窗玻璃（毀損│                  │
│    │      │        │            │部分未據告訴），竊│                  │
│    │      │        │            │取車內丁○○所有之│                  │
│    │      │        │            │臺灣銀行存摺1 本、│                  │
│    │      │        │            │農民銀行存摺1 本、│                  │
│    │      │        │            │摩托羅拉手機電池1 │                  │
│    │      │        │            │個、港幣300 元、螺│                  │
│    │      │        │            │絲起子2 把、筆記型│                  │
│    │      │        │            │電腦2 台及吳穎杰所│                  │
│    │      │        │            │有之汽車鑰匙1 支、│                  │
│    │      │        │            │Pclub 隨身碟1 個、│                  │
│    │      │        │            │螺絲起子1 把，得手│                  │
│    │      │        │            │後乘坐楊文郎駕駛之│                  │
│    │      │        │            │上揭車輛離去      │                  │
├──┼───┼────┼──────┼─────────┼─────────┤
│８  │壬○○│95年01月│臺北市內湖區│楊文郎駕駛楊文來所│刑法第320 條第1 項│
│    │楊文郎│10日上午│民善路88號家│有之車號2432－KF號│普通竊盜罪、第354 │
│    │      │8許     │樂福賣場第二│自用小客車搭載蔡昌│條毀損罪          │
│    │      │        │平面停車場內│學至臺北市內湖區民│                  │
│    │      │        │乙○○      │善街88號家樂福賣場│                  │
│    │      │        │            │第二平面停車場內，│                  │
│    │      │        │            │楊文郎在車上等候，│                  │
│    │      │        │            │由壬○○持地上石頭│                  │
│    │      │        │            │敲破乙○○所有之車│                  │
│    │      │        │            │號P9－2610號自用小│                  │
│    │      │        │            │客車左後方車窗玻璃│                  │
│    │      │        │            │竊取車內乙○○所有│                  │
│    │      │        │            │之筆記型電腦Presar│                  │
│    │      │        │            │io X1000型1 台、數│                  │
│    │      │        │            │位相機Sony DSC-T9 │                  │
│    │      │        │            │型1 台，得手後乘坐│                  │
│    │      │        │            │楊文郎駕駛之上揭車│                  │
│    │      │        │            │輛離去            │                  │
└──┴───┴────┴──────┴─────────┴─────────┘


司法院資訊處製作；財團法人民間司法改革基金會備份。
